【裁判字號】    97,訴,390
【裁判日期】    970423
【裁判案由】    違反毒品危害防制條例
【裁判全文】
臺灣臺南地方法院刑事判決               97年度訴字第390號
公  訴  人  臺灣臺南地方法院檢察署檢察官
被      告  乙○○
上列被告因違反毒品危害防制條例案件，經檢察官提起公訴（96
年度毒偵字第3411號），被告就被訴事實為有罪之陳述，本院合
議庭裁定由受命法官獨任進行簡式審判程序，判決如下：
    主  文
乙○○施用第一級毒品，累犯，處有期徒刑拾月。
    事實及理由
一、本案被告乙○○所犯毒品危害防制條例第10條第1項之施用
    第一級毒品罪，並非死刑、無期徒刑或最輕本刑有期徒刑三
    年以上之罪，亦非高等法院管轄第一審案件，且被告就被訴
    事實為有罪之陳述，經告知被告簡式審判程序之旨，並聽取
    檢察官、被告之意見後，本院合議庭裁定進行簡式審判程序
    ，是本案之證據調查，依刑事訴訟法第273條之2規定，不受
    同法第159條第1項、第161條之2、第161條之3、第163條之1
    及第164條至第170條規定之限制，合先說明。
二、本件犯罪事實及證據，除證據部分增列被告於本院審理時之
    自白外，其餘均引用檢察官起訴書之記載（如附件）。
三、按海洛因係毒品危害防制條例第2條第2項第1款所明定之第
    一級毒品，禁止非法持有及施用。核被告所為，係犯毒品危
    害防制條例第10條第1項之施用第一級毒品罪。被告於施用
    前持有海洛因之低度行為，應為施用之高度行為所吸收，不
    另論罪。經查，被告曾受觀察勒戒與強制戒治處分，且因如
    前所述之搶奪、竊盜罪與施用毒品，分別受有期徒刑之宣告
    ，均有台灣高等法院被告前案紀錄表在卷足憑，其於強制戒
    治處分執行完畢五年內再度施用毒品，應予追訴處罰，其於
    前案所處有期徒刑執行完畢五年以內故意再犯本件有期徒刑
    以上之罪，為累犯，應依刑法第47條第1項之規定加重其刑
    。審酌被告施用毒品之犯行，在性質上屬對自我身心健康之
    自戕行為，尚未嚴重破壞社會秩序、侵害他人權益，其前因
    施用毒品經觀察勒戒與強制戒治處分，雖未革除惡習，再為
    本件施用毒品犯行，然念其犯後坦承犯行之態度，兼衡其犯
    罪動機、目的、手段等一切情狀，爰量處如主文所示之刑。
    又檢察官雖請求對被告量處有期徒刑1年，然本件被告僅施
    用毒品一次，犯後坦承犯行，表示悔意，態度良好，且毒品
    屬戕害自身之行為，既未侵害他人權益，檢察官請求量處有
    期徒刑1年，尚嫌過重，爰酌量為有期徒刑10月，以啟自新
    ，附此說明。
四、據上論斷，應依刑事訴訟法第273條之1第1項、第299條第1
    項前段，第310條之2、第454條，毒品危害防制條例第10 條
    第1項，刑法第11條前段、第47條第1項，判決如主文。
五、如不服本判決應於收受本判後10日內向本院提出上訴書狀，
    並應敘述具體理由。如未敘述上訴理由者，應於上訴期間屆
    滿後20日內向本院補提理由書狀（均須按他造當事人之人數
    附繕本、切勿逕送上級法院）。
本案經檢察官甲○○到庭執行職務。
中    華    民    國    97    年    4    月    23    日
                  刑事第五庭    法  官  林逸梅
以上正本證明與原本無異。
如不服本判決應於收受本判決後10日內向本院提出上訴書狀，並
應敘述具體理由。如未敘述上訴理由者，應於上訴期間屆滿後20
日內向本院補提理由書狀（均須按他造當事人之人數附繕本）「
切勿逕送上級法院」。
                                書記官  葉仲文
中    華    民    國    97    年    4     月    24    日
附錄本案論罪科刑法條：
毒品危害防制條例第10條第1項
施用第一級毒品者，處六月以上五年以下有期徒刑。
附件：
臺灣臺南地方法院檢察署檢察官起訴書
                                    96年度毒偵字第3411號
    被      告  乙○○  男  36歲（民國○○年○月○○日生）
                        身分證統一編號：Ｚ000000000號
                        住臺南市○區○○路88巷52弄26號
上被告因違反毒品危害防制條例案件，業經偵查終結，認應該提
起公訴，茲將犯罪事實及證據並所犯法條分敘如下：
        犯罪事實
一、乙○○前於民國89年間，因違反毒品危害防制條例案件，經
    臺灣臺南地方法院先後以89年度毒聲字第2205號、89年度毒
    聲字第2400號裁定，令入勒戒處所觀察、勒戒及強制戒治後
    ，並於90年1 月20日因停止戒治付保護管束釋放出所，入監
    服刑，嗣於90年8 月13日因強制戒治期滿執行完畢。又於94
    年間，因搶奪、竊盜案件，經臺灣臺南地方法院以94年度訴
    字第595號各判處有期徒刑4月、10月確定，且強制戒治執行
    完畢5 年內即94年間，因違反毒品危害防制條例案件，經臺
    灣臺南地方法院以94年度訴字第1407號判處有期徒刑10月確
    定，上揭徒刑更定應執行有期徒刑1年10月，甫於96年2 月5
    日縮短刑期假釋出監，於96年4 月29日未經撤銷假釋而執行
    完畢。猶不知悔改，竟又基於施用第一級毒品海洛因之犯意
    ，於96年10月28日上午8 時許，在其臺南市○區○○路88巷
    52弄26號住處，將第一級毒品海洛因摻水置入注射針筒內，
    以注射靜脈之方式，施用第一級毒品海洛因。嗣於96年10月
    29日，警方查獲其涉嫌竊盜案件，並對之採尿，始悉上情。
二、案經臺南市警察局第六分局報告偵辦。
        證據並所犯法條
一、上揭犯罪事實業據被告乙○○坦承不諱，且被告於96年10月
    29日為警查獲後，隨即於同日10時30分許，經採集尿液送請
    詮昕科技股份有限公司以酵素免疫分析法（EIA ）及氣相層
    析質譜儀法（GC/MS ）檢驗結果確呈鴉片海洛因代謝物、可
    待因、嗎啡陽性反應，有該公司96年11月11日濫用藥物尿液
    檢驗報告及臺南市警察局第六分局送驗尿液及年籍對照表各
    1 紙附卷可稽，足認被告任意性自白與事實相符，事證明確
    ，被告罪嫌應堪認定。
二、按被告於5年內已再犯，經依法追訴處罰，縱其第3次（或第
    3 次以上）再度施用毒品之時間，在初犯經觀察、勒戒或強
    制戒治執行完畢釋放5年以後，已不合於「5年後再犯」之規
    定，且因已於「5 年內再犯」，顯見其再犯率甚高，原實施
    觀察、勒戒或強制戒治，已無法收其實效，即應依毒品危害
    防制條例第10條處罰，有最高法院95年度第7 次刑事庭會議
    可資參照，經查被告本次犯嫌時間雖係於90年8 月13日因強
    制戒治期滿執行完畢5年後，惟其曾於94年3月某日起至同年
    5 月1日止間即強制戒治執行完畢後5年內，因施用第一級毒
    品海洛因犯行，而經訴追處罰，有臺灣臺南地方法院94年度
    訴字第1407號判決影本可資參照，爰依前開決議意旨，被告
    本次犯嫌，仍應依毒品危害防制條例第10條規定訴追處罰，
    合先敘明。核被告所為係犯毒品危害防制條例第10條第1 項
    之施用第一級毒品罪嫌。又被告施用第一級毒品之前，持有
    毒品之低度行為，應為施用毒品之高度行為所吸收，不另論
    罪。復被告有犯罪事實所述前科紀錄，甫於96年4 月29日未
    經撤銷假釋而執行完畢，有本署刑案資料查註記錄表在卷可
    稽，其受有期徒刑執行完畢，5 年內故意再犯本案最重本刑
    為有期徒刑以上之罪，為累犯，請依刑法第47條第1 項規定
    加重其刑。又請審酌被告曾因施用毒品犯行執行觀察勒戒、
    強制戒治及有期徒刑，仍無法戒除毒癮，毒癮頗深，然被告
    之犯行主要係戕害自身，並未侵犯他人之權益，並於犯罪後
    坦承犯罪事實，且表示悔意，態度良好等情狀，請量處有期
    徒刑1年。
三、依刑事訴訟法第251條第1項提起公訴。
    此    致
臺灣臺南地方法院
中    華    民    國    97    年    1    月     31    日
                              檢察官  林  志  
                              檢察官  趙  伯  雄
本件證明與原本無異
中    華    民    國    97    年    2    月     15    日
                              書記官  李  美  惠
附錄法條：
毒品危害防制條例第10條第1項
施用第一級毒品者，處 6 月以上 5 年以下有期徒刑。


司法院資訊處製作；財團法人民間司法改革基金會備份。
